【裁判字號】    97,抗,146
【裁判日期】    970703
【裁判案由】    本票裁定
【裁判全文】
臺灣桃園地方法院民事裁定               97年度抗字第146號
抗  告  人  桃園營造有限公司
法定代理人  甲○○
上列抗告人因與相對人行政院國軍退除役官兵輔導委員會台北榮
民技術勞務中心間本票裁定事件，對於中華民國97年5 月27日本
院簡易庭97年度司票字第3827號裁定提起抗告，本院裁定如下：
    主  文
抗告駁回。
抗告程序費用新台幣壹仟元由抗告人負擔。
    理  由
一、按執票人向本票發票人行使追索權時，得聲請法院裁定後強
    制執行。票據法第123 條定有明文。又本票執票人依上開法
    條之規定，聲請法院裁定及抗告法院之裁定，僅依非訟事件
    程序，以審查強制執行許可與否，並無確定實體上法律關係
    存否之效力，如發票人就票據債務之存否有爭執時，應由發
    票人提起確認之訴，以資解決，最高法院56年台抗字第714
    號、57年台抗字第76號著有判例。
二、本件抗告意旨略以：抗告人從未簽發系爭本票，該本票係他
    人偽造，原裁定准許強制執行尚有違誤，為此提起本件抗告
    ，並聲明：廢棄原裁定並另為適法之裁定等語。
三、本件相對人於原審主張：伊執有抗告人所簽發免除作成拒絕
    證書之本票乙紙，內載票面金額為新台幣（下同）9,023,59
    2 元，發票日為民國96年11月19日，到期日則未記載，系爭
    本票經相對人提示後未獲付款，為此依票據法第123 條規定
    聲請裁定就上開面額及自96年11月20日起算之法定利息許可
    強制執行等情，已據其提出系爭本票乙紙為證據。經查，相
    對人提出之該紙系爭本票，已記載發票人、發票日及票面金
    額，雖未記載到期日，然依票據法第120 條第2 項之規定，
    視為見票即付。又系爭本票雖未記載付款地，惟發票人之營
    業所設於桃園縣桃園市○○○街69號1 樓，有公司及分公司
    基本資料查詢明細在卷可稽，依票據法第120 條第4 項、第
    5 項之規定，應以上址為付款地，核屬本院轄區，則原裁定
    予以准許，形式上審查即無不合。抗告人上揭所稱其並未簽
    發系爭本票等語縱令屬實，亦係其與相對人間實體上法律關
    係之爭執問題，依首揭法律規定及最高法院判例意旨，應由
    抗告人另行提起訴訟，以資解決，並非本件非訟程序所得審
    究。從而，本件抗告，為無理由，應予駁回。
四、據上論結，本件抗告為無理由，依非訟事件法第46條、第21
    條第2 項、第24條第1 項，民事訴訟法第495 條之1 第1 項
    、第449 條第1 項、第78條，裁定如主文。
中    華    民    國    97    年    7     月    3     日
                民事第一庭  審判長法  官  郭琇玲
                                  法  官  吳爭奇
                                  法  官  范明達
正本係照原本作成。
如不服本裁定，僅得於收受本裁定正本送達後10日內，以適用法
規顯有錯誤為理由，向本院提出再抗告狀，（須附繕本乙份及繳
納再抗告裁判費新台幣1,000 元），經本院許可後始可再抗告。
中    華    民    國    97    年    7     月    4     日
                                  書記官  張豐松


司法院資訊處製作；財團法人民間司法改革基金會備份。
